# 请教陈版主：审计报告缺少比较数据

提问人：小黑人 头 时间：2022-08-01 16:31:08
陈老师，您好。向您请教个有关审计报告的问题，审计师出具的 2021 年度的审计报告中的利润表和现金流量表未包含 2020 年度的比较数。根据中国注册会计师审计准则第 1511 号——比较数据第三章第五条：注册会计师应当获取充分、适当的审计证据，以确定比较数据的编制是否符合适用的会计准则和相关会计制度的规定。如果出现上述情况，这份审计报告是否仍然有效？谢谢！

回答人：chenyiwei
这个问题首先应当是会计问题而不是审计问题，即为何财务报表中的利润表和现金流量表未包含 2020 年度的比较数？该报表采用何种编制基础编制？无比较数据的做法是否符合该编制基础要求？
如果是常规的法定年报审计，则无比较数据的做法通常理解是不符合企业会计准则规定的（法定报表必须按企业会计准则规定编制）。如果是基于特殊目的编制的特殊基础财务报表，就要分析该特殊基础是否与该特定目的相称，能否满足预定使用者的信息需求而不至于产生误导，以及该编制基础的特殊性、预定报表使用者范围和预定用途等事项是否已充分披露。